【裁判字號】    95,上訴,474
【裁判日期】    951011
【裁判案由】    常業詐欺等
【裁判全文】
臺灣高等法院臺中分院刑事判決         95年度上訴字第474號
上  訴  人  臺灣彰化地方法院檢察署檢察官
上  訴  人
即  被  告  子○○
上列上訴人因常業詐欺等案件，不服臺灣彰化地方法院94年度訴
字第1375號中華民國94年12月21日第一審判決（起訴案號：臺灣
彰化地方法院檢察署94年度偵字第3261號，移送併辦：臺灣台中
地方法院檢察署94年度偵字第2233號），提起上訴，本院判決如
下：
    主  文
上訴駁回。
    事  實
一、子○○因經商失利，積欠鉅資，竟基於常業詐欺之犯意，先
    後為下述犯行：
（一）子○○與二名姓名、年籍不詳之成年男子基於常業詐欺之
      犯意聯絡，於民國九十二年八月間至九十三年一月間，由
      子○○冒用「乙○○」之名義，另上揭二名成年男子則分
      別冒用「蔡環模」及「郭明山」之名義，先承租位於嘉義
      縣大林鎮大湖里三十之一號、彰化縣大城鄉○○村○○路
      五之一號等多處養鴨場，再以渠等所經營之養鴨場需要鴨
      飼料為由，分別向廣原實業股份有限公司（下稱廣原公司
      」、泰山企業股份有限公司（下稱泰山公司）、興泰實業
      有限公司（下稱興泰公司）、中日國際企業股份有限公司
      （下稱中日公司）、嘉新食品化纖股份有限公司（下稱嘉
      新公司）訂購如附表一所示價額之鴨飼料。之後子○○等
      人為取信各該公司之承辦業務員，即分別帶同各該公司承
      辦業務員前往訪視上揭養鴨場，使各該公司承辦業務員因
      而陷於錯誤，誤以為子○○等人確有在經營養鴨場，且鴨
      子確實存在足以擔保債權，因而承諾賣予子○○等人所訂
      購之鴨飼料，之後並均如數給付。而子○○等人則以不詳
      方式取得不知情之郭建祥、李文雄等人所簽發之支票支付
      貨款，並將取得之鴨飼料以低於進價之價額賣出折現後，
      即逃匿無蹤不知去向。嗣上揭支票紛紛跳票後，由各該公
      司之承辦業務員分別至上揭養鴨場尋找子○○等人未果，
      始查悉上情。
（二）子○○又承上揭常業詐欺之犯意，於九十三年五月間，在
      彰化縣芳苑鄉新寶村海埔一五八六號北側約五百公尺處，
      開設養豬場（下稱芳苑鄉養豬場）。旋陸續冒用不知情之
      友人「沈仲時」之名義，向台全飼料股份有限公司（下稱
      台全公司）之業務經理甲○○訂購養豬用飼料多次，並要
      求甲○○將豬飼料送至芳苑鄉養豬場。最初子○○以新臺
      幣（下同）約五萬元之現金給付貨款，致甲○○陷於錯誤
      ，誤信該養豬場營運正常，且豬隻確實存在足以擔保債權
      ，而陸續依約將其餘子○○所訂購之豬飼料送至芳苑鄉養
      豬場，並與子○○約定，其餘貨款約二十六萬三千一百四
      十一元以匯款方式給付。後因子○○未如期匯款，甲○○
      至芳苑鄉養豬場查看，發覺已人去樓空，且無法與子○○
      聯絡，始知受騙。
（三）子○○為方便其繼續遂行常業詐欺犯行，以免遭他人識破
      察覺，復基於行使偽造私文書之概括犯意，於九十三年七
      月十五日，擅自冒用不知情之友人「丑○○」之名義，向
      不知情之鄭貴煌承租位在彰化縣埔鹽鄉○○村○○路三巷
      一之一七號之養豬場（下稱埔鹽鄉養豬場），並於屬私文
      書性質之房屋租賃契約書上偽造「丑○○」之署押二枚，
      以為「丑○○」本人與鄭貴煌訂定該租賃契約之證明，繼
      而將該契約書提出交還鄭貴煌加以行使，足以生損害於丑
      ○○及鄭貴煌。隨後子○○並擅自冒用「丑○○」之名義
      ，而與廖增國、沈和順共同基於常業詐欺之犯意聯絡（廖
      增國、沈和順部分由原審改依簡易判決處刑），為下列詐
      騙行為：
１、子○○自九十三年八月十三日起，至同年十二月十八日止，
    在埔鹽鄉養豬場，向捷強實業股份有限公司（下稱捷強公司
    ）之外務員己○○訂購豬飼料，並要求己○○將豬飼料送至
    埔鹽鄉養豬場。初期子○○分別以電匯之方式，付款十一萬
    元及二十萬元，並推由廖增國與沈和順負責在埔鹽鄉養豬場
    飼養豬隻，同時對外冒稱係子○○之小舅子及岳父，使己○○至該養豬場送貨時，誤以為該養豬場營運正常，且豬隻確
    實存在足以擔保債權，因而陸續依約將其餘子○○所訂購、
    合計價額二十八萬九千一百二十八元之豬飼料（起訴書誤載
    八十九萬六百五十五元），送至埔鹽鄉養豬場，而子○○並
    於己○○每次送貨時，承前行使偽造私文書之概括犯意，在
    己○○所提出之捷強公司配方單上偽造「丑○○」之署押共
    十四枚，表示已收到己○○所交付之豬飼料，並隨即交還己○○而行使之，足生損害於捷強公司、己○○及丑○○。又
    子○○以不詳方式取得不知情之姜義開、茗仁實業有限公司
    林進郎所簽發、如附表二編號１、２所示之支票後，即先後
    於九十三年十一月二十五日及同年十二月初，承前行使偽造
    私文書之概括犯意，在該二紙支票背面均偽造「丑○○」之
    署押後交付己○○而行使之，以支付其本身之貨款，及友人
    「陳永信」積欠之貨款，足生損害於捷強公司、己○○及丑
    ○○。嗣上開支票均跳票後，己○○又遍尋子○○不著，復
    見埔鹽鄉養豬場已人去樓空，始查悉上情。
２、子○○自九十三年九月二十五日起，至同年十二月十五日止
    ，在埔鹽鄉養豬場，向總發企業股份有限公司（下稱總發公
    司）之業務員辛○○訂購豬飼料，並要求辛○○將豬飼料送
    至埔鹽鄉養豬場。初期子○○以現金方式，付款共二萬一千
    元，並推由廖增國與沈和順負責在埔鹽鄉養豬場飼養豬隻，
    同時對外冒稱係子○○之小舅子及岳父，使辛○○至該養豬
    場勘查時，誤以為該養豬場營運正常，且豬隻確實存在足以
    擔保債權，因而陸續依約將其餘子○○所訂購、合計價額一
    百十九（原審判決誤載為十一）萬八千七百一十元（原審判
    決誤載為一）之豬飼料，送至埔鹽鄉養豬場，而子○○並於
    辛○○每次送貨時，承前行使偽造私文書之概括犯意，在辛○○所提出之總發公司出貨明細單上偽造「丑○○」之署押
    共十八枚，表示已收到辛○○所交付之豬飼料，並隨即交還
    辛○○而行使之，足生損害於總發公司、辛○○及丑○○。
    又子○○以不詳方式取得不知情之進錩企業有限公司負責人
    所簽發、如附表二編號３所示之支票後，即於九十三年十一
    月間，承前行使偽造私文書之概括犯意，在該紙支票背面偽
    造「丑○○」之署押後交付辛○○而行使之，以支付貨款，
    足生損害於總發公司、辛○○及丑○○。嗣前開支票跳票後
    ，辛○○又遍尋子○○不著，復見埔鹽鄉養豬場已人去樓空
    ，始查悉上情。
３、子○○自九十三年九月間某日起，至同年十二月間某日止，
    在埔鹽鄉養豬場，向宏昌公司之業務員庚○○訂購豬隻藥品
    ，並要求庚○○將豬隻藥品送至埔鹽鄉養豬場，初期子○○
    以現金方式，付款一萬元，並推由廖增國與沈和順負責在埔
    鹽鄉養豬場飼養豬隻，同時對外冒稱係子○○之小舅子及岳
    父，使庚○○至該養豬場送貨時，誤以為該養豬場營運正常
    ，且豬隻確實存在足以擔保債權，因而陸續依約將其餘子○○所訂購、合計價額十一萬九千元之豬隻藥品，送至埔鹽鄉
    養豬場。而子○○以不詳方式取得不知情之余金蓮、茗仁實
    業有限公司負責人所簽發、如附表二編號４、５所示之支票
    後，即先後於九十三年十一月間及同年十二月間某日，承前
    行使偽造私文書之概括犯意，在該二紙支票背面均偽造「丑
    ○○」之署押後交付庚○○而行使之，以支付貨款，足生損
    害於宏昌公司、庚○○及丑○○。嗣上開支票跳票後，庚○○又遍尋子○○不著，復見埔鹽鄉養豬場已人去樓空，始查
    悉上情。
（四）子○○又於九十三年十二月間某日，由不知情之辛○○陪
      同至卯○○所經營、位在雲林縣莿桐鄉大美村大美二一之
      一一號之養豬場，向卯○○謊稱其係丑○○，信用很好，
      欲購買八十一隻小豬，將於數日後即可付款等語，致卯○○陷於錯誤，誤以為子○○確係欲購買豬隻飼養，即將價
      值八萬九千一百元之小豬交付予子○○。嗣因子○○並未
      依約前往給付價金，而卯○○撥打子○○所留之行動電話
      號碼，亦無法聯絡子○○，始知悉受騙。
二、案經彰化縣警察局溪湖分局報告臺灣彰化地方法院檢察署檢
    察官偵查起訴暨臺灣臺中地方法院檢察署檢察官移送併案。
    理  由
一、訊據被告子○○對於上揭犯罪事實一（二）至（四）部分，
    均坦承不諱，但對於上揭犯罪事實一（一）部份，則矢口否
    認，辯稱：九十二年八月間，確實受僱於自稱「蔡環模」即
    綽號「阿安」之人，在該處養鴨，且於九十二年九、十月間
    就已經離開等語。經查：
（一）上揭犯罪事實一（二）至（四）部分：此部份除據被告坦
      承自白外，核與共犯廖增國、沈和順於警詢及偵查中供述
      之情節相符，並與證人己○○、辛○○、庚○○、卯○○
      、甲○○、鄭貴煌分別於警詢、調查及偵訊時證述之情節
      一致，復有附表二所示之支票影本暨退票理由單、台全公
      司之訂貨明細表、捷強公司之配方單、總發公司之對帳單
      、出貨明細表及房屋租賃契約書正本等件、現場照片四張
      附卷可稽，足徵被告之此部份自白應與事實相符。
（二）上揭犯罪事實一（一）部分：被告雖於本院審理時否認此
      部分之事實，但被告於原審審理時，已經對於此部分事實
      坦承不諱，核與證人王崢祥、張正裕、戊○○、張榮木、
      陳阿水、陳榮吉、曾弘中、葉而項、壬○○、癸○○、孫
      惠英、郭明山、李文雄分別於警詢、調查及偵訊時證述之
      情節一致，復有廣原公司之請款明細表、泰山公司之銷售
      對帳單、中日公司提／送貨單、嘉新公司認購送貨單、興
      泰公司送貨通知單影本各一份、現場照片四張附卷可稽，
      證人即泰山公司業務人員王崢祥於本院審理時又結證稱：
      當時被告自稱乙○○，開乙○○之支票說是自己的票，大
      部分是被告與自稱「蔡環模」、「郭明山」三人與我對帳
      ，以「乙○○」的帳我跟他核對，他都說支票在車上，核
      對金額後，他就到車上拿與核對金額相同之支票給我，支
      票都是被告拿出來的等語（見本院卷第八六、八七頁），
      且被告於本院審理時亦自承：當時自稱乙○○（見本院卷
      第八七頁背面）；因與飼料廠很熟，用自己的名義，他們
      不會同意（見本院卷第三十頁）；飼料轉賣的價格比買進
      的價格還便宜（見本院卷第一０四頁）；老闆騙人我知道
      （見本院卷第六一頁背面）等語，足徵被告確實明知當時
      之行為是要進行詐騙，仍與自稱「蔡環模」、「郭明山」
      之人共謀，推由被告自稱「乙○○」以掩人耳目，在騙取
      飼料後低價轉賣以換取現金，被告上開所辯，顯係臨訟飾
      詞，難以採信，其於原審就此部份之自白，應與事實相符
      。至被告於本院聲請傳訊之證人所為證述，均不能作為有
      利被告之認定，理由說明如下：
  １、證人丁○○於本院結證稱：認識「阿安」，不知道是否就
      是「蔡環模」，因一起踢足球，學校老師介紹說他是代書
      ，不清楚是否從事代書，曾介紹被告向「阿安」辦貸款，
      不知道「阿安」是否養鴨，不知道「阿安」與被告是否合
      夥養鴨，曾於九十二年十月間告訴被告有討債公司找他，
      不知道有無離開，不知道「阿安」究竟是何人等語（見本
      院卷第六二頁），足見證人丁○○雖因踢足球而認識「阿
      安」，但不知被告養鴨之事情、不知被告與「阿安」間之
      關係，不知「阿安」之真實姓名，不能以證人丁○○之上
      開證述而為有利被告之認定。
  ２、又證人寅○○於本院結證稱：「阿安」叫我去飼料廠載貨
      ，向「阿安」請款，訂貨之事我不知道，因當時不認識，
      我講要現金，「阿安」叫貨持續約半年，去過之鴨場不會
      少於五、六個，（鴨場何人簽收？）剛開始是帶路的「阿
      明」，後來叫我貨下了就好，大部分沒有人簽收，不知「
      阿安」叫貨與被告有何關係等語（見本院卷第八一至八三
      頁），所以證人寅○○僅足證明「阿安」僱請其載送飼料
      之過程，但不知此過程與被告有何關聯，無從證明被告在
      該叫送養鴨飼料過程中之關係，且依其所述上開對於原不
      認識之人送貨卻無人簽收之情節，顯與常情相違，其上開
      所述亦不能作為有利被告之認定。
  ３、證人乙○○於本院結證稱：支票我借給「蔡環模」使用，
      我受僱於「蔡環模」看守鴨寮，不知接替誰的工作，工作
      至九十二年底，約做了八、九個月，不知如何與老闆「蔡
      環模」聯絡，被告會跟「蔡環模」和我ㄧ起吃飯，不知被
      告與「蔡環模」之關係，受僱以前不認識「蔡環模」等語
      （見本院卷第八四至八六頁），可見證人乙○○不知接替
      何人工作，且其上開工作是持續八、九個月，做到九十二
      年底，與被告所辯其受僱於「蔡環模」至九十二年九月間
      由乙○○接替之情節不同，被告此部份所辯不能採信，又
      依證人乙○○上開所述，可知其支票確實借給自稱「蔡環
      模」之人使用，但依上開證人王崢祥所述，乙○○之支票
      卻係被告在使用，足見自稱「蔡環模」之人在向乙○○借
      用支票後，確係交由被告使用，證人乙○○之上開證述，
      亦難以作為有利被告之認定。
  ３、證人癸○○於本院結證稱：被告介紹認識「阿安」，說被
      告受僱於「阿安」，我在養鴨，他們來推銷飼料，「阿安
      」說貨款要交給老闆「阿安」，不能交給被告，不知被告
      何時離職，「阿安」給我的名片是叫「乙○○」等語（見
      本院卷第一００、一０一頁）；又證人鄭培旭於本院結證
      稱：認識自稱「乙○○」之人，是否本名不清楚，被告介
      紹認識，沒聽過「阿安」，被告說「乙○○」是他飼料行
      老闆，有向「乙○○」買飼料，錢也是交給「乙○○」等
      語（見本院卷第一０一、一０二頁）。依上開證人癸○○
      、鄭培旭所述，被告雖均向該二證人宣稱係受僱於他人，
      但老闆卻自稱「乙○○」，與被告辯稱係受僱於綽號「阿
      安」之「蔡環模」，其所用名稱明顯不同，可見被告與其
      所稱之老闆，在與證人癸○○、鄭培旭接觸之始，即以假
      名與該二證人交易，該二證人顯難明瞭被告與其宣稱之老
      闆之真正關係，亦不能以該二證人上開所述，而為有利被
      告之認定。
（三）綜上，本件事證已臻明確，被告上開犯行，堪予認定。
二、按刑法上所謂常業犯，係指反覆以同種類行為為目的之社會
    活動之職業性犯罪而言，至於犯罪所得之多寡，是否恃此犯
    罪為唯一之謀生職業，則非所問，縱令兼有其他職業，仍無
    礙於該常業犯罪之成立（最高法院八十五年台上字第五一０
    號判例參照）。查本件被告參與上揭詐欺取財犯罪集團，詐
    欺取財之犯行多次（詳如上述），並獲取金額二千四百多萬
    元，顯足供其生活所需，足見被告係反覆以相同之方法，與
    共犯共同實施詐術騙取財物，得手後以該所得金錢資為主要
    經濟來源，並以此為業，恃以維生，是其為常業犯，堪予認
    定。
三、比較新舊法部分：
（一）查本件被告所犯修正前刑法第三百四十條之規定，法定刑
      中得併科罰金刑，而被告行為後，九十四年二月二日修正
      公布之刑法業於九十五年七月一日施行，其中刑法第三十
      三條第五款關於主刑罰金已修正為：「罰金：新台幣一千
      元以上，以百元計算。」與修正前之規定：「罰金：（銀
      元）一元以上。」之規定相較，修正後關於罰金刑之法定
      範圍顯已提高，應以行為時之規定有利於被告，應依修正
      後刑法第二條第一項前段之規定，適用行為時之法律，即
      本件應依新修正刑法第二條第一項前段，適用行為時之修
      正前刑法第三十三條第五款有關於罰金之規定。
（二）本件被告所犯上揭詐欺取財犯行，經檢察官以常業詐欺一
      罪起訴，本院審理結果，亦認為構成常業竊盜罪，而被告
      行為後，上開新刑法業已刪除其中第三百四十條常業詐欺
      取財罪之規定，但本件此部分被告所犯本罪之時間在刑法
      修正施行前，而當時常業詐欺取財罪，其法定本刑為一年
      以上七年以下有期徒刑，刑法修正後，因常業犯已經刪除
      ，應將所犯詐欺取財各罪分論併罰，合併計算其法定最高
      本刑顯較原常業犯之法定刑為重，依刑法第二條第一項之
      規定比較結果，應適用較輕之修正前刑法第三百四十條而
      論以常業詐欺取財罪。
（二）被告行為後，上開新修正刑法已刪除第五十六條連續犯之
      規定，則被告之犯行，因行為後新法業已刪除連續犯之規
      定，此刪除雖非犯罪構成要件之變更，但顯已影響行為人
      刑罰之法律效果，自屬法律有變更，依新法第二條第一項
      規定，比較新、舊法結果，仍應適用較有利於被告之行為
      時法律即舊法論以連續犯（最高法院九十五年第八次刑事
      庭會議決議參照）。
（三）查被告行為後，上開新修正後之刑法刪除第五十五條關於
      牽連犯之規定。本件被告所犯上開行使偽造私文書、常業
      詐欺等罪具有牽連犯之關係，依修正前即行為時之規定，
      應從一重之常業詐欺罪處斷；依修正後之刑法既已刪除牽
      連犯之規定，則所犯上述各罪應依數罪併罰之規定分論併
      罰。比較新舊法之規定，修正後之規定並非較有利於被告
      ，依刑法第二條第一項之規定，應適用行為時之法律，即
      適用修正前刑法第五十五條牽連犯之規  定，從一重之常
      業詐欺罪處斷。
三、核被告子○○所為，係犯修正前刑法第三百四十條之常業詐
    欺罪及刑法第二百十六條、第二百十條之行使偽造私文書罪
    。被告與冒用「蔡環模」及「郭明山」名義之兩名不詳姓名
    、年籍成年男子間，就事實欄一（一）部分所示之犯行，與
    廖增國、沈和順間，就事實欄一（三）部分所示之常業詐欺
    犯行，均有犯意之聯絡及行為之分擔，均為共同正犯。又被
    告偽造丑○○之署押，乃係偽造私文書之階段行為，而偽造
    私文書之低度行為，又為行使所偽造私文書之高度行為所吸
    收，均不另論罪。另被告先後多次行使偽造私文書之犯行，
    時間緊接，所犯係構成要件相同之罪，顯係基於概括犯意反
    覆為之，應依修正前連續犯之規定論以一罪，並依法加重其
    刑。而上開事實欄一（一）所示部份，起訴書雖未載明，然
    此部分與起訴書所載部分，有修正前常業犯之實質上一罪之
    關係，依審判不可分之原則，為起訴效力所及，本院自應併
    予審理。再被告所犯上開二罪間，有方法、結果之牽連關係
    ，為修正前之牽連犯，應從較重之常業詐欺罪論處。原審依
    上述事證，適用修正前刑法第二十八條、修正前第五十六條
    、第二百十六條、第二百十條、修正前第三百四十條、修正
    前第五十五條、第二百十九條，並審酌被告正值壯年，不思
    正當工作謀生，竟因經商失利，即一再藉由行騙獲取暴利，
    且所詐得之金額甚鉅，已嚴重破壞社會秩序，並造成被害人
    之財產莫大之損失，惟犯後態度尚稱良好等一切情狀，量處
    如原審判決主文所示之刑，並說明附表二所示支票背面所偽
    造之「丑○○」署押共五枚、捷強公司配方單上偽造之「丑
    ○○」署押共十四枚、總發公司出貨明細單上偽造之「丑○○」署押共十八枚及扣案房屋契約書上偽造之「丑○○」署
    押共二枚，依刑法第二百十九條之規定宣告沒收。經核原審
    認事用法均無不合，其量刑亦屬妥適，被告以否認事實欄一
  （一）犯行為由上訴，為無理由，應予駁回。
據上論結，應依刑事訴訟法第三百六十八條，判決如主文。
本案經檢察官丙○○到庭執行職務。
中    華    民    國    95    年    10    月    11    日
               刑事第九庭  審判長法  官  陳  筱  珮
                                 法  官  趙  春  碧
                                 法  官  余  仕  明
上列正本證明與原本無異。
如不服本判決應於收受送達後十日內向本院提出上訴書狀，其未
敘述上訴之理由者並得於提起上訴後十日內向本院補提理由書（
均須按他造當事人之人數附繕本）。
                                 書記官  林  玉  惠
中    華    民    國    95    年    10    月    16    日
附錄法條：
刑法第二百十條：
偽造、變造私文書，足以生損害於公眾或他人者，處五年以下有
期徒刑。
刑法第二百十六條：
行使第二百十條至第二百十五條之文書者，依偽造、變造文書或
登載不實事項或使登載不實事項之規定處斷。
修正前刑法第三百四十條
以犯第三百三十九條之罪為常業者，處一年以上七年以下有期徒
刑，得併科五萬元以下罰金。
附表一：
   ┌─┬─────┬──────┐
   │編│公司名稱  │子○○等人訂│
   │號│          │購之飼料金額│
   ├─┼─────┼──────┤
   │一│廣原公司  │00000000元  │
   ├─┼─────┼──────┤
   │二│泰山公司  │0000000元   │
   ├─┼─────┼──────┤
   │三│興泰公司  │0000000元   │
   ├─┼─────┼──────┤
   │四│中日公司  │0000000元   │
   ├─┼─────┼──────┤
   │五│嘉新公司  │548461元    │
   └─┴─────┴──────┘
附表二：
  ┌──┬─────┬─────┬─────┬─────┐
  │編號│發票人    │付款人    │支票號碼  │金額      │
  │    │          │          │          │          │
  ├──┼─────┼─────┼─────┼─────┤
  │ 1  │姜義開    │彰化商業銀│CI0000000 │35萬元    │
  │    │          │行水湳分行│          │          │
  ├──┼─────┼─────┼─────┼─────┤
  │ 2  │茗仁實業有│臺中市第二│IP0000000 │60萬元    │
  │    │限公司林進│信用合作社│          │          │
  │    │郎        │中興分社  │          │          │
  ├──┼─────┼─────┼─────┼─────┤
  │ 3  │進錩企業有│復華銀行臺│AC0000000 │39萬元    │
  │    │限公司    │中分行    │          │          │
  ├──┼─────┼─────┼─────┼─────┤
  │ 4  │余金蓮    │臺中市第二│EP0000000 │3萬9,000元│
  │    │          │信用合作社│          │          │
  │    │          │東南分社  │          │          │
  ├──┼─────┼─────┼─────┼─────┤
  │ 5  │茗仁實業有│臺中市第二│IP0000000 │8萬元     │
  │    │限公司    │信用合作社│          │          │
  │    │          │中興分社  │          │          │
  └──┴─────┴─────┴─────┴─────┘
                                                      Ｆ


司法院資訊處製作；財團法人民間司法改革基金會備份。
